臺灣嘉義地方法院刑事簡易裁定　　　100年度聲簡再字第4號
聲　請　人
即　被　告　陳信凱
上列聲請人因竊盜案件，對於本院於民國100年5月12日第一審確
定判決（100年度朴簡字第157號），聲請再審，本院裁定如下：
      主      文
再審之聲請駁回。
      理      由
一、聲請意旨略以：
（一）按「有罪之判決確定後，有左列情形之一者，為受判決人
      之利益，得聲請再審:六、因發現確實之新證據，足認受
      有罪判決之人應受無罪、免訴、免刑或輕於原判決所認罪
      名之判決者」刑事訴訟法第420條第1項第6款定有明文，
      鈞院100年度朴簡字第157號確定判決（下稱原確定判決）
      認定，聲請人於民國lO0年4月1O日下午3時許，在嘉義縣
      水上鄉縣道嘉l68公路與大崙村路口公車站旁，以自己所
      有機車鑰匙1支，下手竊取王永坤所有之車牌號碼JPZ-330
      之重型機車1部，嗣於同年月19日下午5時5分許，聲請人
      騎乘該機車，行經嘉義縣鹿草鄉後堀村後堀65-23號前為
      警查獲，惟IO0年4月1O日在嘉義縣水上鄉縣道嘉168公路
      與大崙村路口公車站旁偷竊車牌號碼JPZ-330號重型機車
      者為柯凱元，該人為一名慣竊，於今年6月初已遭嘉義縣
      警察局水上分局通緝到案，柯凱元已承認該次的竊盜犯行
      ，請向該警局調閱筆錄，本案應符合上揭法條之再審事由
      。
（二）柯凱元lO0年4月1O日在嘉義縣水上鄉縣道嘉168公路與大
      崙村路口公車站旁偷竊車牌號碼JPZ-330號重型機車，嗣
      後於4月15日騎乘該車至鹿草鄉後堀村某一炸蚵嗲店，當
      時聲請人比柯凱元更早一步在該店內，聲請人所有之車牌
      號碼LXS-42O號機車(豪邁l25)停在該店門口外，不料柯凱
      元比聲請人早離開該店，離開時竟將聲請人車牌號碼之LX
      S-42O號機車騎走，待聲請人要離開該店，已遍尋不著自
      己的機車，在該店門口卻停著車牌號碼JPZ-330號重型機
      車，店東告訴被告是柯凱元將聲請人的機車騎走，聲請人
      當時的想法認為是柯凱元騎錯車。經過2日，聲請人一直
      打聽柯凱元的聯絡方法，只問到柯凱元的住家電話，柯之
      母親在電話中告知聽柯轉述好像誤騎了一部機車，但柯不
      在家，柯母亦不知柯何時回來，聲請人才確定自己的機車
      被騎錯了，而該部車牌號碼JPZ-330重型號機車仍停在炸
      蚵嗲店，聲請人想和柯換回自己的車，又一時沒有交通工
      具，才從炸蚵嗲店牽著該部車牌號碼JPZ-330號重型機車
      至附近之鑰匙店重新打一隻鑰匙先暫時使用該機車。
（三）聲請人想要等柯凱元聯絡時換回自己的機車，才會暫時使
      用車牌號碼JPZ-330號重型機車，聲請人無偷竊之意，然
      而在柯凱元尚未與聲請人聯絡前之4月19日，聲請人在鹿
      草鄉後堀村被查獲，被誤認為偷竊該部機車，實在冤枉。
      4 月2O日聲請人接獲柯凱元母親電話，告知聲請人所有之
      車牌號碼LXS-42O號機車放在高鐵太保站之停車場，聲請
      人前去該地找尋，果然找到自己的機車。本件既有新證據
      證明聲請人非實際犯罪者，原確定有罪判決為錯誤，且對
      聲請人不利，不論以發現事實或保障聲請人權益來考量，
      不能因聲請人自白犯罪或原確定判決係依聲請人意願為判
      決，而剝奪或限制聲請人再為爭執聲請再審之權利云云。
二、經查：
（一）聲請人所犯竊盜案件，經本院於100年5月12日以100年度
      朴簡字第157號判處聲請人有期徒刑3月，如易科罰金，以
      新臺幣1,000元折算1日確定等情，業經本院調取上開案卷
      核閱無訛。
（二）聲請意旨固以IO0年4月1O日在嘉義縣水上鄉縣道嘉168公
      路與大崙村路口公車站旁偷竊車牌號碼JPZ-330號重型機
      車者為柯凱元，該人為一名慣竊，於今年6月初已遭嘉義
      縣警察局水上分局通緝到案，柯凱元已承認該次的竊盜犯
      行，可向該警局調閱筆錄，此為發現確實之新證據云云，
      據以提起本件再審之聲請。
三、按刑事訴訟法第420條第1項第6款所謂發見確實之新證據，
    係指該證據於事實審法院判決前已經存在，為法院、當事人
    所不知，不及調查斟酌，至其後始行發見，且就證據本身形
    式上觀察，固不以絕對不須經過調查程序為條件，但必須顯
    然可認為足以動搖原有罪確定判決，而為受判決人無罪、免
    訴、免刑或輕於原判決所認罪名之判決者為限。此受理聲請
    再審之最後事實審法院，應就聲請再審理由之所謂「新證據
    」，是否具備事實審判決前已經存在，為法院、當事人所不
    知，事後方行發見之「嶄新性」，及顯然可認足以動搖原有
    罪確定判決，應為無罪、免訴、免刑或輕於原判決罪名之「
    顯然性」二要件，加以審查，為判斷應否准予開始再審之準
    據（最高法院85年度台抗字第308號判決意旨參照），若未
    具備上開「確實性」與「嶄新性」二種新證據之特性，即不
    能據為聲請再審之原因（最高法院92年度台抗字第295號判
    決可資參照）。經查，聲請人固以其於上開案件判決確定後
    ，原確定判決所認定聲請人所竊取之車牌號碼JPZ-330號重
    型機車，業經嘉義縣警察局水上分局查獲竊取者為柯凱元，
    該人為一名慣竊，於今年6月初已遭嘉義縣警察局水上分局
    通緝到案，柯凱元已承認該次的竊盜犯行云云，然查，聲請
    人並未附具上開警局筆錄供本院核參，已無從確認其陳述之
    真實性，而不具「確實性」，況該為證據之警局筆錄依聲請
    人之陳述係於100年6月份才製作，亦係於本院前揭判決（
    100  年5月12日）後方存在，而不具「嶄新性」，依前揭最
    高法院92年度台抗字第295號判決要旨，自不能據為聲請再
    審之原因。況查，縱上開警局筆錄足以證明柯凱元IO0年4月
    1O日在嘉義縣水上鄉縣道嘉168公路與大崙村路口公車站旁
    竊取車牌號碼JPZ-330號重型機車，然依聲請人之聲請意旨
    所述及其偵查時所自白之情節觀之，聲請人於100年4月17日
    在嘉義縣鹿草鄉後堀村某一炸蚵嗲店，既明知JPZ-330號重
    型機車非屬自己所有，卻仍將該機車牽去鹿草鄉後堀派出所
    後面之一家鑰匙店打一把鑰匙而竊為己有，騎乘兩天後，方
    在路上為警查獲，其行為自屬竊盜無誤，聲請人雖稱係因柯
    凱元誤騎伊之機車，伊才暫時騎柯凱元之機車云云，然查，
    聲請人既明知車牌號碼JPZ-330號重型機車非其所有，車上
    原無鑰匙，聲請人還大費周章將該機車牽去鹿草鄉後堀派出
    所後面之一家鑰匙店打新的鑰匙據為己用，且直至警察查獲
    之日，聲請人均未曾報警，其辯稱是柯凱元騎錯車方暫時使
    用云云，自難採憑。因此縱使柯凱元是車牌號碼JPZ-330號
    重型機車之先竊取者，亦無解於聲請人後來意圖為自己不法
    所有於上開時地竊取該機車之犯行，聲請人所提出之證據，
    顯無足以動搖原有罪確定判決，而應為聲請人無罪、免訴、
    免刑或輕於原判決罪名之判決，故亦不具「顯然性」，揆諸
    上開說明，即難認符合刑事訴訟法第420條第1項第6款之要
    件。
五、綜上所述，本院經依職權調取原確定判決全卷，原確定判決
    對於何以認定聲請人有竊盜之犯行，已詳予認定說明，而聲
    請人於聲請再審狀所提之再審理由，均核與刑事訴訟法第42
    0條第1項第6款之規定不符，難認有再審之理由，其再審之
    聲請，為無理由，應予駁回。
六、據上論斷，應依刑事訴訟法第434條第1項，裁定如主文。
中    華    民    國  100    年    7    月    31    日
                  朴子簡易庭    法  官  黃明展
上列正本證明與原本無異。
如不服本裁定，應於裁定送達後5日內向本院提出抗告狀（應附
繕本）。
中    華    民    國  100    年    7    月    31     日
                                書記官  張宇安